# 2018 计学撮要问题 1-4-8

提问人：cpab 时间：2019-01-18 00:03:10
问题1-4-8：实施股份支付收回授与的股权重新授与其他员工是否存在费用重复确认问题。
回复的观点为：股份支付是否存在等待期。只有当不满足服务期限条件和业绩条件的后果，需将所获得的激励股份全部转让给实际控制人或其指定人时，才能认定股份支付存在等待期。如果存在等待期，在等待期内离职的，则前期确认的股份支付费用要冲回，如果不存在等期期的，员工离职，则前期确认的股份支付费用不用冲回。原因是股份支付是对员工在授于日之前提供服务的补偿。
请教：
2010 年企业会计准则股份支付准则讲解：一是股份支付是企业与其职工或向企业提供服务的其他方之间的交易。二是股份支付是以获取职工或其他方服务为目的的交易。三是股份支付交易的对价或其定价与企业自身权益工具未来的价值密切相关。
我理解股份支付，是企业为获取职工的服务，支付的对价是自身的权益工具或与企业自身权益未来价值密切相关的负债。股份支付成立有两个条件，即员工要提供服务，企业要支付与权益相关的对价。
上述员工离职，则要按当时的原价退股，即企业没有为员工提供的服务支付对价。我觉得只要是员工离职，股份要退回的，员工的服务得不到对价的，就要冲回原确认的股份支付。即：其等待期为没有明确具体服务期限，只能在公司一直做，才能得到低价股份的股份支付安排。
我的理解不对在哪？谢谢请指正！

回答人：chenyiwei
员工需退回对价，不代表员工以前没有为公司提供服务，而且这种重复确认费用的问题都是出现在 IPO 中，因为申报期内股份支付的条款通常不规范，故监管机构在是否认可股份支付费用按期摊销的问题上采取了谨慎的立场。
在这种情况下，不同的费用对应于不同员工在不同期间为公司提供的服务，无明显不当。

提问人：ying0518 时间：2019-01-21 14:26:39
1 、关于等待期，案例 1-4-8当中 “自投资人成为合伙企业合伙人之日起在A公司继续任职不满五年辞职或被解聘”，gp 可按原始价格回购份额，这一条款应理解为存在等待期，首发 51 条里面提及，对设定服务期等限制条件的股份支付，股份支付费用可采用恰当的方法在服务期内进行分摊，并计入经常性损益。 2018 年 11 月保代培训班上，也明确设定服务期限的，允许在服务期限内摊销---合同中要有明确约定，服务期间不是锁定期限。似乎IPO 阶段并不禁止分摊股权激励费用。
2 、关于有等待期的股改，案例中将其他资本公积折股，这种资本公积折股很有可能导致出资不实？
3 、按照首发 51 条和 11 月培训记录，实际控制人非同比例增资也需确认股份支付，这个说法带来的后果是从严确认费用，案例中，GP（实际控制人）回购离职员工份额，若无继续授予其他员工安排（假设合伙协议中未回购股份明确用途），回购日即应当确认对实际控制人的股份支付了。是这样理解吗？
4 、案例中合伙协议明确，员工离职，GP“可” 回购份额，但若不行权回购，对会计处理是否存在影响，是否仍应冲回股权激励费用（有等待期），即使员工没有退还份额？

回答人：chenyiwei
1 、是，但一般从严把握。 2 、可能存在这样的问题，因此建议股改前取消所有等待期内的股份支付计划。 3 、可以这样理解。 4 、不影响费用确认，因为费用确认只考虑员工是否提供了合格的服务。

提问人：ying0518 时间：2019-01-23 09:41:20
陈版， 4 楼第二个问题实务中应如何把握，股权激励的其他资本公积折股是否会导致出资不实？
第四个问题，假设实际控制人放弃回购，从企业角度，并未获取职工服务，因此应冲回已确认费用，从职工角度，其仍然获取了相关权益，是否应在放弃回购日，重新考虑是否构成一项新的股份支付，并按届时的公允价值计量？一般来说，如果实际控制人放弃回购，应可以认定相关权益并无回购价值，因此虽存在授予权益工具的数量，但公允价值是零。
以上理解是否合理？

回答人：chenyiwei
可以认定为一项新的股份支付（立即可行权的），但不代表 “可以认定相关权益并无回购价值，因此虽存在授予权益工具的数量，但公允价值是零”。